【裁判字號】    99,易,254
【裁判日期】    990507
【裁判案由】    竊盜
【裁判全文】
臺灣臺北地方法院刑事判決               99年度易字第254號
公  訴  人  臺灣臺北地方法院檢察署檢察官
被      告  丁○○
上列被告因竊盜案件，經檢察官提起公訴（99年度偵字第1352號
），本院判決如下：
    主  文
丁○○結夥三人以上竊盜，累犯，處有期徒刑壹年，扣案之自製
塑膠尺拾支及萬能鑰匙壹支沒收之。
    事  實
一、丁○○曾於民國93年間因施用毒品案件，經臺灣板橋地方法
    院以94年訴字第167號判處有期徒刑9月確定，經入監服刑，
    於95年4 月18日執行完畢；又於96年間因施用毒品案件，經
    本院以96年度訴字第586 號判處有期徒刑10月確定，嗣經本
    院以96年度聲減字第2917號裁定減為有期徒刑5 月確定，經
    入監服刑，於97年4 月18日執行完畢。詎丁○○猶不知悔改
    ，復與乙○○（另由臺灣高等法院以98年度上易字第2168號
    判處有期徒刑1 年確定）、甲○○（另經本院以98年度易緝
    字第217號判處有期徒刑1年確定）共同意圖為自己不法之所
    有，由乙○○攜帶其自製之塑膠尺10支及萬能鑰匙1 支，於
    97年12月20日下午某時許，與甲○○、丁○○見臺北市○○
    區○○路3 段112巷4弄22號公寓1樓大門未關，渠3人進入後
    ，由甲○○按該處2 樓丙○○住處之電鈴確認無人在內後，
    由丁○○在樓下負責把風，乙○○則破壞（毀損部分未據告
    訴）丙○○住處鐵門之紗網，再以自製之塑膠尺勾開鐵門後
    進入屋內，竊取丙○○所有之金項鍊2條，得手後3人一同離
    去，由乙○○變賣竊得之物品購買毒品供渠3 人施用，乙○○並交付新台幣（下同）200 元與甲○○供其加油付款之用
    。嗣經丙○○於同日22時許發覺遭竊。
二、案經臺灣臺北地方法院檢察署檢察官自動檢舉偵查起訴。
    理  由
壹、證據能力方面：
一、按被告以外之人於審判外之言詞或書面陳述，除法律有規定
    者外，不得作為證據；又被告以外之人於檢察事務官、司法
    警察官或司法警察調查中所為之陳述，與審判中不符時，其
    先前之陳述具有較可信之特別情況，且為證明犯罪事實存否
    所必要者，得為證據，刑事訴訟法第159條第1項、第159 條
    之2 分別定有明文。同案共犯甲○○及證人丙○○於警詢中
    之陳述，對於被告丁○○而言，係被告以外之人於審判外之
    陳述，經查無同法第159條之1至第159條之5所定例外得為證
    據之情形，依同法第159條第1項之規定，無證據能力。至同
    案共犯被告乙○○於警詢中陳述其進入丙○○住處竊盜當時
    ，被告在該處樓下把風等語，與其於本院審理時以證人身分
    陳述伊沒有叫被告在一樓把風等語，不相符合，本院審酌乙○○係於98年4月2日主動配合警方前往警局首次接受詢問並
    製作警詢筆錄，其陳述當時距離案發時間較近，對於案發過
    程及共犯間分工等事實之記憶應較為清晰，且當時被告尚未
    未到案，乙○○未及與被告勾串及思考其本身與被告之利害
    關係，亦無遭受外力干擾之情況，就其陳述之外部客觀情況
    而言，顯具有較可信之特別情況，且其陳述內容確為證明被
    告犯罪事實存否所必要，依同法第159條之2之規定，得為證
    據。
二、又按被告以外之人於審判外之陳述，雖不符前4條（即第159
    條之1至第159 條之4）之規定，而經當事人於審判程序同意
    作為證據，法院審酌該言詞陳述或書面陳述作成時之情況，
    認為適當者，亦得為證據；當事人、代理人或辯護人於法院
    調查證據時，知有第159條第1項不得為證據之情形，而未於
    言詞辯論終結前聲明異議者，視為有前項之同意，刑事訴訟
    法第159條之5規定甚明。是證人即被害人丙○○於本院審理
    時以證人身分所為之陳述，業經依法具結，其陳述當時被告
    雖經合法傳喚無正當理由而未到庭，致被告無從當庭對之行
    反對詰問，然被告於緝獲後，於本院審理時當庭表明同意引
    用為證據，依上開規定，自得為證據。
貳、實體方面：
一、訊據被告固坦承有於97年12月20日下午某時許，與乙○○、
    甲○○一同前往丙○○位於臺北市○○區○○路3段112巷4
    弄22號2樓住處公寓附近事實，惟矢口否認有何竊盜犯行，
    辯稱：當時乙○○叫伊陪同前往找朋友，甲○○也有去，伊
    在附近超商買飲料喝，乙○○叫伊在那裡等他，伊不知道乙○○、甲○○去做什麼事，伊沒有把風，後來伊向乙○○表
    示要回家，伊等起前往萬華火車站，之後就沒聯絡等語。
二、經查：
  (一)被告對於其與乙○○、甲○○於97年12月20日下午某時許，
    一同前往臺北市○○區○○路3段112巷4弄22號公寓1樓，由
    甲○○上2 樓按丙○○住處之電鈴確認無人在內後，再由乙○○破壞丙○○住處鐵門之紗網，以自製之塑膠尺勾開鐵門
    後進入屋內，竊取丙○○所有之金項鍊2 條之事實並不否認
    ，核與證人丙○○於本院審理時證述伊當日晚上10時許出去
    運動在回來時，發現主臥室有被翻動之跡象，警察來之後，
    發現鐵門紗網有被燒1 個洞等語及證人即同案共犯甲○○於
    本院審理時陳稱伊與乙○○上去，由伊按完電鈴沒有人在，
    伊就下去，伊又上去看到乙○○拿塑膠片在開門等語相符；
    而甲○○因與乙○○一同上樓按丙○○住處電鈴，因而在該
    處大門（鐵門）外側留下指紋，經警以粉末法採獲後送請鑑
    定結果，與甲○○指紋卡之右食指指紋相符，此有臺北市政
    府警察局（下稱北市警局）文山第二分局刑案現場勘查報告
    書（案件編號：Ｚ000000000-00 號）及北市警局指紋初步排
    除比對鑑驗書各1 紙在捲可按；復有扣按乙○○攜帶之自製
    之塑膠尺10支及萬能鑰匙1支在卷可資佐憑，堪信屬實。
  (二)同案共犯乙○○先於警詢中稱「我跟『阿督』（即被告）及
    『阿源』（即甲○○）之男子等2 人到該處，由『阿督』把
    風，我侵入行竊」等語，嗣於本院審理時，以證人身分到庭
    作證，改稱伊沒有叫被告在樓下把風，一開始伊向被告說是
    要去找朋友，伊不知道被告的心裡想什麼等語。本院審酌證
    人甲○○於本院審理時已證稱伊按完電鈴看到乙○○拿塑膠
    片在開門，下來就直接在樓下等，被告則在樓梯門的外面等
    語；另證人乙○○於本院審理時則陳稱伊請甲○○去按電鈴
    時，伊叫被告在樓下，人太多上去會被發現，伊偷到金項鍊
    問被告那裡有在賣，伊自己直接拿去金子店賣，被告在萬華
    等伊，伊買毒品3 個人一起施用等語。倘如被告所辯其主觀
    上認為乙○○係找朋友而非從事竊盜犯行，其應跟隨上樓始
    符常情，詎其竟捨此而不為，反在該處樓下等待乙○○竊取
    財物，其後尚指引乙○○銷贓之管道，待乙○○變賣竊得之
    項鍊取得現金，復購買毒品供渠3 人施用，足見被告係受乙○○之指示在丙○○住處樓下把風甚明。是證人乙○○於本
    院審理時證述沒有叫伊沒有叫被告在樓下把風等語，顯係迴
    護被告，應以其在警詢中陳述由被告在場把風等語為可採。
  (三)綜上所述，被告與乙○○、甲○○係出於共同意圖為自己不
    法之所有之犯意聯絡，由甲○○上該處2 樓按丙○○住處之
    電鈴確認無人在內後，再由乙○○破壞丙○○住處鐵門之紗
    網，以自製之塑膠尺勾開鐵門後進入屋內，竊取丙○○所有
    之金項鍊2 條之事實，已堪認定，本件事證明確，被告犯行
    洵堪認定。
三、核被告所為，係犯刑法第321條第1項第4 款之加重竊盜罪。
    其與乙○○、甲○○間，有犯意之聯絡及行為之分擔，應以
    共同正犯論處。被告有事實欄所載之前案資及執行紀錄，有
    臺灣高等法院被告前案紀錄表1 紙在卷可佐，其受徒刑之執
    行完畢後，5 年以內故意再犯本件有期徒刑以上之罪，為累
    犯，應依刑法第47條第1 項之規定加重其刑。爰審酌被告經
    入監執行完畢出獄後，竟未能確實悔悟，再犯本件竊盜犯行
    ，犯後猶飾詞狡辯，態度非佳，再參酌被告犯罪之動機、生
    活狀況、智識程度及對於告訴人所受損害之程度等一切情狀
    ，量處如主文所示之刑，以示懲儆。另扣案由同案共犯乙○○自製之塑膠尺10支及萬能鑰匙1 支，係供本件犯罪所用且
    屬共犯乙○○所有，業據犯耀宗供承在卷，應依刑法第38條
    第3項、第1項第2款之規定宣告沒收之。
據上論斷，應依刑事訴訟法第299條第1項前段，刑法第321條第1
項第4款、第28條、第47條第1項、第38條第1項第2款，判決如主
文。
本案經檢察官盧姿如到庭執行職務
中    華    民    國    99    年    5     月    7     日
                  刑事第十八庭  法  官  彭慶文
上正本證明與原本無異。
如不服本判決應於收受送達後10日內向本院提出上訴書狀，並應
敘述具體理由；其未敘述上訴理由者，應於上訴期間屆滿後20日
內向本院補提理由書（均須按他造當事人之人數附繕本）「切勿
逕送上級法院」。告訴人或被害人如對於本判決不服者，應具備
理由請求檢察官上訴，其上訴期間之計算係以檢察官收受判決正
本之日期為準。
                                書記官  陳怡君
中    華    民    國    99    年    5     月    12    日
附錄法條：
中華民國刑法第321條
（加重竊盜罪）
犯竊盜罪而有左列情形之一者，處6月以上、5年以下有期徒刑：
一、於夜間侵入住宅或有人居住之建築物、船艦或隱匿其內而犯
    之者。
二、毀越門扇、牆垣或其他安全設備而犯之者。
三、攜帶兇器而犯之者。
四、結夥三人以上而犯之者。
五、乘火災、水災或其他災害之際而犯之者。
六、在車站或埠頭而犯之者。
前項之未遂犯罰之。

司法院資訊處製作；財團法人民間司法改革基金會備份。
